臺灣彰化地方法院民事裁定
110年度簡上字第70號
上  訴  人  進南貨運股份有限公司

法定代理人  林成宇  
訴訟代理人  簡文修律師
被上訴人    黃子浵  
            黃黛妃  
            黃永福  
上列當事人間請求損害賠償事件，上訴人對於民國111年1月26日
本院第二審判決提起上訴，本院裁定如下：
    主  文
上訴駁回。
第三審訴訟費用由上訴人負擔。
    理  由
一、按對於簡易訴訟程序之第二審判決，其上訴利益逾民事訴訟
    法第466條所定之額數者，當事人僅得以其適用法規顯有錯
    誤為理由，逕向最高法院提起上訴，並須經原裁判法院之許
    可。此項許可，以訴訟事件所涉及之法律見解具有原則上之
    重要性者為限，此觀同法第436條之2第1項、第436條之3第1
    項及第2項之規定自明。所謂適用法規顯有錯誤，係指原第
    二審判決就其取捨證據所確定之事實適用法規顯有錯誤而言
    ，不包括認定事實、取捨證據及解釋契約不當，暨判決理由
    不備或理由矛盾在內之情形（最高法院111年度台簡上字第1
    7號裁定要旨參照）。所謂「法律見解具有原則上之重要性
    」，係指該訴訟事件所涉及之法律問題意義重大，而有加以
    闡釋之必要者而言。是以，必以簡易訴訟程序第二審判決依
    取捨證據所確定之事實適用法規顯有錯誤，且其所涉及之法
    律問題意義重大，始得准許提起第三審上訴。
二、上訴意旨略以：
　㈠伊所有由訴外人王俊杰駕駛之車牌號碼000-0000號營業大貨
    曳引車（掛載車牌號碼00-00號拖車子車，合稱系爭車輛）
    因被上訴人侵權行為致受損無法使用，需委由訴外人鑫星公
    司代為運送貨物，最終結果雖從客戶端收取營業收入，但仍
    需額外支出委由鑫星公司之運費開銷，並未完全免除營業成
    本與運費支出。且系爭車輛受損之原因事實來自被上訴人「
    侵權行為」所致，此與委由鑫星公司代為運送貨物受有營業
    利益係基於「契約行為」所使然，二者非基於同一原因事實
    ，原判決適用民法第216條之1顯有錯誤，爰提起上訴等語。
　㈡並聲明：原判決廢棄，發回原審更為判決；或逕予判決被訴
    人應再連帶給付上訴人新臺幣（下同）1,738,366元，及被
    上訴人黃水福自民國109年8月28日起，被上訴人黃子彤、黃
    黛妃自109年8月14日起，均至清償日止，按年息百分之5計
    算之利息。
三、上訴人雖執上情，指摘本院判決有適用法規顯有錯誤之違背
    法令情事，提起第三審上訴。惟查上訴人請求替代費用損害
    2,022,248元，無非係要求被上訴人賠償於系爭車輛受損修
    理期間，將所無法載運或配送之貨物全數轉包委由鑫星公司
    代為運送所衍生之全部支出。經本院比較上訴人於發生車禍
    事故前、後利益狀態，認上訴人前揭主張實非允當：㈠倘未
    發生車禍事故，上訴人營業收入尚需扣除營業成本及費用後
    ，方為其利潤收益；㈡反觀發生車禍事故後，如依上訴人上
    揭主張，係將上訴人本應承擔成本及費用藉由外包方式轉由
    鑫星公司承擔，最終悉數向被上訴人請求，卻無需另行負擔
    營業成本與費用，顯然已超出所應填補之損害。故而本院認
    上訴人基於同一車禍原因事實受有損害，並受有節省費用、
    成本之利益，應適用民法第216條之1規定，應將該利益（即
    占營業收入之93％）相抵扣除，而為上訴人部分敗訴之判決
    ，相關理由已論述綦詳，並無顯然錯誤之情事。上訴人猶執
    陳詞而為上訴主張，屬本院取捨證據、認定事實當否之問題
    ，究與適用法規是否顯有錯誤尚屬有間，亦無所涉及之法律
    見解具有原則上重要性而有進一步闡明之必要，故應認上訴
    人之上訴不應許可，應予駁回。
四、依民事訴訟法第436條之3第3項、第95條、第78條，裁定如
    主文。
中　　華　　民　　國　　111 　年　　7  　月　　11 　　日
                  民事第一庭  審判長法  官  陳瑞水
                                    法  官  許嘉仁
                                    法  官  徐沛然
以上正本係照原本作成。
如不服本裁定應於送達後10日內向本院提出抗告狀，並繳納抗告
費新臺幣1,000元。　　　　　　　　　　　　　　　　　　
中　　華　　民　　國　　111 　年　　7 　　月　　11　　日
                                    書記官  游峻弦